【裁判字號】    97,簡,60
【裁判日期】    970609
【裁判案由】    就業服務法
【裁判全文】
臺北高等行政法院判決
                                     97年度簡字第00060號
原      告  甲○○
被      告  桃園縣政府
代  表  人  乙○○（縣長）
上列當事人間因就業服務法事件，原告不服行政院勞工委員會中
華民國96年11月30日勞訴字第0960027232號訴願決定，提起行政
訴訟。本院判決如下：
    主  文
原告之訴駁回。
訴訟費用由原告負擔。
    事  實  及  理  由
一、事實概要：原告因聘僱越南籍逃逸外勞DAO THI LOAN（下稱
    D 君，女，護照號碼：B0000000；原經核准之雇主：新竹市
    私立惠康老人養護中心）於桃園縣龜山鄉○○路176 號富記
    美食小館內，從事打掃及洗碗筷等工作，經新竹縣政府警察
    局於96年6 月25日查獲，於96年8 月9 日以竹縣警外字第09
    63008492號函移由被告查證屬實，乃依就業服務法第57條第
    1 款及第63條第1 項規定，於96年8 月27日以府勞外字第09
    60286498號裁處書處原告罰鍰新台幣（下同）150,000 元。
    原告不服，提起訴願經決定駁回後，遂提起本件行政訴訟。
二、原告起訴主張：其某日送便當到某工廠，該工廠內有名越南
    籍小姐即Ｄ君詢問其有無欠工人，並聲稱係來台結婚，伊來
    上班時，其有向伊索取工作證，伊聲稱在其先生處，其因當
    時兒子車禍手術中，情況危急，無暇向伊要工作證，俟數日
    後，其再向Ｄ君要工作證，伊於翌日即未再來上班，迨警察
    查獲，始得知Ｄ君為逃逸外勞，其確因不知情而僱用，且其
    欠債上百萬元，家境困難，實無力繳納罰鍰等語。
三、被告答辯主張：本案除越南籍外勞Ｄ君指證歷歷外，原告於
    警訊及被告調查時亦均坦承聘僱情事，原告違法事實事證明
    確，被告依法處以150,000元罰鍰，並無違誤等語。
四、按「雇主聘僱外國人不得有下列情事：一、聘僱未經許可、
    許可失效或他人所申請聘僱之外國人。」「違反…第57條第
    1 款…規定者，處新臺幣15萬元以上75萬元以下罰鍰。」就
    業服務法第57條第1 款及第63條第1 項分別定有明文。經查
    ，原告於桃園縣龜山鄉○○路176 號經營「富記美食小館」
    ，因逃逸之越南籍外勞Ｄ君前來應徵工作，於96年6 月間聘
    僱其在店內從事打掃及洗碗筷之工作，酬勞按每小時100 元
    計算，全日則以1100元計算等情，業據原告於警訊及被告調
    查時坦承不諱，核與該外籍勞工Ｄ君於警訊時供稱：「我自
    96 年6月10日開始至便當店上班，做至該月25日後便遭警方
    查獲，每日上班時間早上9 至14時、16至19時、21至24時，
    共上班11小時，每日工作內容負責包便當、掃地板、洗碗盤
    等工作，上班工資每小時100 元，一天可領1100元…」等情
    相符，並有上開偵訊( 調查) 筆錄及談話筆錄附原處分卷可
    稽，事證明確，堪信為真實。故被告以原告非法聘僱他人所
    申請之外國人從事工作，違反就業服務法第57條第1 款規定
    ，依同法第63條第1 項規定，裁處原告罰鍰15萬元之處分，
    揆諸前揭說明，並無不合。原告辯稱其不知情而僱用云云，
    純為事後避就之詞，核無足採。
五、綜上所述，原處分於法並無違誤，訴願決定予以維持，亦無
    不合，原告徒執前詞，訴請撤銷，為無理由，應予駁回。又
    原告因不服被告所為罰鍰15萬元之處分而提起本件撤銷訴訟
    ，核其爭執之罰鍰數額未逾20萬元，依行政訴訟法第229 條
    第1 項第2 款、第2 項規定及司法院92年9 月17日(92)院台
    廳行一字第23681 號令，應適用簡易訴訟程序，爰不經言詞
    辯論，逕為判決，併予敘明。
據上論結，本件原告之訴為無理由，爰依行政訴訟法第233 條第
1項 、第98條第1 項前段，判決如主文。
中    華    民    國    97    年    6     月    9    日
                    臺北高等行政法院第二庭
                                    法  官  蕭惠芳
上為正本係照原本作成。
本件以訴訟事件所涉及之法律見解具有原則性者為限，始得於本
判決送達後20日內向本院提出上訴狀並表明上訴理由，如已於本
判決宣示後送達前提起上訴者，應於判決送達後20日內補具上訴
理由（均按他造人數附繕本），且經最高行政法院許可後方得上
訴。
中    華    民    國    97    年    6     月    9    日
                                    書記官   李淑貞


司法院資訊處製作；財團法人民間司法改革基金會備份。
